Minutes et répertoires du notaire Pierre Victor RAFFENEAU de LILLE, 21 juillet 1767 - 30 mai 1799 (étude XXI)
Archives nationales
Minutes et répertoires du notaire Pierre Victor RAFFENEAU de LILLE (étude XXI)
21 juillet 1767 - 30 mai 1799
MC/ET/XXI/442 - MC/ET/XXI/650, MC/RE/XXI/5 - MC/RE/XXI/22
Etude XXI; Raffeneau de lille, Pierre-Victor
Archives nationales de France
Minutes et répertoires: la loi 2008-696 du 15 juillet 2008 relative aux archives a fixé à 75 ans à compter de la date de l'acte, ou à 25 ans à compter de la date du décès de l'intéressé si ce délai est plus bref, le délai de communication des minutes et répertoires des notaires; ce délai est porté à 100 ans à compter de la date de l'acte si le document se rapporte à un mineur (code du Patrimoine, articles L213-2, 4e d et 5e).
Autres documents de l'étude (dossiers de clients, comptabilité...): s'agissant d'archives privées, ces documents sont communicables selon les modalités fixées par le déposant ou le donateur.
Certains documents ne sont pas accessibles en raison de leur mauvais état de conservation.
Versement
Accès aux instruments de recherche de tous les notaires de l’étude XXI
Archives de l'étude XXI
- Minutes de Pierre Victor RAFFENEAU de LILLE, 3 juin 1767 - 9 octobre 1799; MC/ET/XXI/442 - MC/ET/XXI/650
  Pierre Victor Raffeneau de Lille, qui a exercé plus de 32 ans, a laissé des minutes du 3 juin 1767 au 9 octobre 1799, soit 209 articles, contenant en général chacun un à trois mois d'activité.
  Les premières années de son exercice, à savoir 1767 à 1779, sont quasiment non analysées. A partir de 1780, pour la décennie 1780-1790, l'association "La France généalogique" a relevé les actes contenant des renseignements d'état civil (dépôts de pièces, mariages, testaments, inventaires...).
  Les mariages de l'année 1787 ont été relevés dans le cadre du projet Mariages à Paris en 1787 (3196 actes), par Delphine Dubois, Sandrine Dumas-Lefaure, Catherine Gauthier, 1994.
  Artisans XVIIIe siècle, par M. Rambaud et C. Grodecki, 1956-1977 ont établi un fichier papier entièrement dématérialisé sur les actes des artisans XVIIIe siècle.
  Les membres du conseil général de la commune robespierriste de Paris (200 actes) on été relevés par Béatrice Vanuxem, en 1992-1993.
  A partir de 1792, il existe une table des clients (voir ci-dessous série Répertoires).
  - Minutes. 1767, 3 juin - août, 3 juin - août 1767; MC/ET/XXI/442; registre
    Informations complémentaires:
    1767, 3 à 23 juin: actes passés par-devant Joseph Rabuine.
    1767, 3 juillet: un acte signé par René Lambot substituant.
    1767, 21 juillet à 31 août: actes passés par-devant Pierre-Victor Raffeneau de Lille.
    Informations concernant le classement:
    Le niveau inférieur de description, quand il existe, correspond aux minutes d'actes. Toutes les minutes ne sont pas forcément décrites une à une. Les descriptions de ces minutes sont plus ou moins détaillées.
  - Minutes. 1767, septembre - octobre, septembre - octobre 1767; MC/ET/XXI/443; registre
  - Minutes. 1767, novembre - décembre, novembre - décembre 1767; MC/ET/XXI/444; registre
  - Minutes. 1768, janvier - mars, janvier - mars 1768; MC/ET/XXI/445; registre
  - Minutes. 1768, avril - juin, avril - juin 1768; MC/ET/XXI/446; registre
  - Minutes. 1768, juillet - septembre, juillet - septembre 1768; MC/ET/XXI/447; registre
    - Vente boutique d'Antoine Robert Barrand, médecin., 12 août 1768; MC/ET/XXI/447
      Origine de l'information:
      Fichier dit 'général' XVIIe-XVIIIe siècles, par le personnel du Minutier, 1954-1999 ( fichier papier entièrement dématérialisé; voir contexte dans le Plan d’orientation général - Notaires de Paris, guides thématiques du Minutier).
      Date de révision: 2011-2012
      Date de création de la notice: 2010
      acte de vente; Barrand, Antoine Robert
  - Minutes. 1768, octobre - décembre, octobre - décembre 1768; MC/ET/XXI/448; registre
  - Minutes. 1769, janvier - mars, janvier - mars 1769; MC/ET/XXI/449; registre
  - Minutes. 1769, avril - mai, avril - mai 1769; MC/ET/XXI/450; registre
  - Minutes. 1769, juin - juillet, juin - juillet 1769; MC/ET/XXI/451; registre
  - Minutes. 1769, août - septembre, août - septembre 1769; MC/ET/XXI/452; registre
  - Minutes. 1769, octobre - décembre, octobre - décembre 1769; MC/ET/XXI/453; registre
  - Minutes. 1770, janvier - avril, janvier - avril 1770; MC/ET/XXI/454; registre
  - Minutes. 1770, mai - août, mai - août 1770; MC/ET/XXI/455; registre
  - Minutes. 1770, septembre - décembre, septembre - décembre 1770; MC/ET/XXI/456; registre
  - Minutes. 1771, janvier - mars, janvier - mars 1771; MC/ET/XXI/457; registre
  - Minutes. 1771, avril - juin, avril - juin 1771; MC/ET/XXI/458; registre
  - Minutes. 1771, juillet - septembre, juillet - septembre 1771; MC/ET/XXI/459; registre
  - Minutes. 1771, octobre - décembre, octobre - décembre 1771; MC/ET/XXI/460; registre
  - Minutes. 1772, janvier - mars, janvier - mars 1772; MC/ET/XXI/461; registre
  - Minutes. 1772, avril - mai, avril - mai 1772; MC/ET/XXI/462; registre
  - Minutes. 1772, juin - août, juin - août 1772; MC/ET/XXI/463; registre
  - Minutes. 1772, septembre - décembre, septembre - décembre 1772; MC/ET/XXI/464; registre
  - Minutes. 1773, janvier - mars, janvier - mars 1773; MC/ET/XXI/465; registre
  - Minutes. 1773, avril - juin, avril - juin 1773; MC/ET/XXI/466; registre
  - Minutes. 1773, juillet - septembre, juillet - septembre 1773; MC/ET/XXI/467; registre
  - Minutes. 1773, octobre - décembre, octobre - décembre 1773; MC/ET/XXI/468; registre
  - Minutes. 1774, janvier - mars, janvier - mars 1774; MC/ET/XXI/469; registre
  - Minutes. 1774, avril - juin, avril - juin 1774; MC/ET/XXI/470; registre
  - Minutes. 1774, juillet - septembre, juillet - septembre 1774; MC/ET/XXI/471; registre
  - Minutes. 1774, octobre - décembre, octobre - décembre 1774; MC/ET/XXI/472; registre
  - Minutes. 1775, janvier - mars, janvier - mars 1775; MC/ET/XXI/473; registre
  - Minutes. 1775, avril - juin, avril - juin 1775; MC/ET/XXI/474; registre
  - Minutes. 1775, juillet - septembre, juillet - septembre 1775; MC/ET/XXI/475; registre
  - Minutes. 1775, octobre - décembre, octobre - décembre 1775; MC/ET/XXI/476; registre
  - Minutes. 1776, janvier - mars, janvier - mars 1776; MC/ET/XXI/477; registre
  - Minutes. 1776, avril - juin, avril - juin 1776; MC/ET/XXI/478; registre
  - Minutes. 1776, juillet - septembre, juillet - septembre 1776; MC/ET/XXI/479; registre
  - Minutes. 1776, octobre - décembre, octobre - décembre 1776; MC/ET/XXI/480; registre
  - Minutes. 1777, janvier - mars, janvier - mars 1777; MC/ET/XXI/481; registre
  - Minutes. 1777, avril - juin, avril - juin 1777; MC/ET/XXI/482; registre
  - Minutes. 1777, juillet - septembre, juillet - septembre 1777; MC/ET/XXI/483; registre
  - Minutes. 1777, octobre - décembre, octobre - décembre 1777; MC/ET/XXI/484; registre
  - Minutes. 1778, janvier - mars, janvier - mars 1778; MC/ET/XXI/485; registre
  - Minutes. 1778, avril - juin, avril - juin 1778; MC/ET/XXI/486; registre
  - Minutes. 1778, juillet - septembre, juillet - septembre 1778; MC/ET/XXI/487; registre
  - Minutes. 1778, octobre - décembre, octobre - décembre 1778; MC/ET/XXI/488; registre
  - Minutes. 1779, janvier - mars, janvier - mars 1779; MC/ET/XXI/489; registre
  - Minutes. 1779, avril - juin, avril - juin 1779; MC/ET/XXI/490; registre
  - Minutes. 1779, juillet - septembre, juillet - septembre 1779; MC/ET/XXI/491; registre
  - Minutes. 1779, octobre - décembre, octobre - décembre 1779; MC/ET/XXI/492; registre
  - Minutes. 1780, janvier - février, janvier - février 1780; MC/ET/XXI/493; registre
    - Testament déposé déposé par le sieur Jacques Marie dit Aumont ci-devant négociant à Bordeaux, le décédé demeurant à Paris, paroisse Saint Eustache, instituant comme légataire universel et aussi exécuteur testamentaire, et lègue à mon frère Philippe et aussi aux enfants de mon frère de Paris et lègue à ma veuve et à ma mère, etc., 16 février 1780; MC/ET/XXI/493
      Mention dans le répertoire du notaire coté:
      MC/RE/XXI/7
      Base Généanot des actes contenant des renseignements d'état civil, 1780-1790 par l'association La France généalogique, 2004-2012 (base de données migrée: voir contexte dans le Plan d’orientation général - Notaires de Paris, guides thématiques du Minutier).
      Date de création de la notice: 2008
      testament; dépôt de pièces; dépôt de pièces; Saint-Eustache (paroisse); Marie dit Aumont, Jacques; Marie dit Aumont, Philippe; négociant
  - Minutes. 1780, mars - avril, mars - avril 1780; MC/ET/XXI/494; registre
    - Dépôt de pièces famille Philippy., 10 avril 1780; MC/ET/XXI/494
      Dépôt du baptistaire de monsieur Pierre Philippy, fils de messire Quentin Philippy, conseiller du Roy, élu seigneur du Tronquoy, et de dame Marie Elisabeth Crommelin, paroisse Saint Jean Baptiste de la ville de Saint Quentin, diocèse de Noyon.
      Notoriété en rectification des noms de Pierre Paul Philippy.
      acte d'état civil; dépôt de pièces; notoriété; dépôt de pièces; Philippy, Pierre; Philippy, Pierre-Paul; Philippy, Quentin (seigneur du Tronquoy ); Crommelin, Marie-Elisabeth
    - Dépôt du baptistaire du sieur Jean Antoine Barre, fils de Pierre Denis Barre, pâtissier de Paris, et de Charlotte Françoise Houiller, paroisse royale de Saint Germain, 18 avril 1780; MC/ET/XXI/494
      acte d'état civil; dépôt de pièces; Barre, Jean Antoine; Barre, Pierre-Denis; Houiller, Charlotte-Françoise; pâtissier
    - Dépôt de pièces famille Clément., 25 avril 1780; MC/ET/XXI/494
      Dépôt du baptistaire de Luc Clément, fils de Jean Clément et de Olive Clausie, paroisse de Loc Maria de Belle-Isle, diocèse de Vannes.
      Dépôt du baptistaire de autre Luc Clément fils de Jean Clément et de Olive Clausie, paroisse de Loc Maria de Belle-Isle, diocèse de Vannes.
      acte d'état civil; dépôt de pièces; Clement, Luc (premier du nom); Clement, Luc (second du nom); Clement, Jean; Clausie, Olive
    - Dépôt de pièces famille Biot., 26 avril 1780; MC/ET/XXI/494
      Dépôt du mortuaire du sieur François Biot, écuyer, valet de chambre de la Reine, paroisse royale Saint Louis de Versailles.
      Testament déposé du sieur François Biot.
      acte d'état civil; dépôt de pièces; dépôt de pièces; Versailles (Yvelines); Biot, François; employé de maison
  - Minutes. 1780, mai - juin, mai - juin 1780; MC/ET/XXI/495; registre
    - Dépôt de pièces famille Jossoud., 11 mai 1780; MC/ET/XXI/495
      Dépôt du mortuaire de François Jossoud,ancien président du grenier à sel de Duppedalle, paroisse Saint Martin de Cauteleu, diocèse de Rouen.
      Notoriété constatant les héritiers du sieur François Jossoud: le sieur Louis Jossoud, employé dans les aides, demeurant à à Montvilliers, et le sieur Pierre Jossoud, cavalier de la compagnie commandant la garde de Paris, et dame Marie Barbe Françoise Jossoud, épouse de maître Jacques Langlois, huissier en l'amirauté de Rouen, ses deux fils et sa fille.
      Contrat de mariage déposé entre Jacques Langlois et Marie Barbe Françoise Jossoud
      acte d'état civil; dépôt de pièces; notoriété; dépôt de pièces; contrat de mariage; dépôt de pièces; Rouen (Seine-Maritime); Jossoud, François; Jossoud, Louis; Jossoud, Pierre; Jossoud, Marie-Barbe-Françoise; Langlois, Jacques; magistrat; huissier de justice
    - Dépôt du baptistaire de Gilles de Caux, vigneron, et d'Henriette Delamoy, paroisse de Precy sur Oise, diocèse de Beauvais, 13 mai 1780; MC/ET/XXI/495
      acte d'état civil; dépôt de pièces; Caux, Gilles de; Delamoy, Henriette; viticulteur
    - Dépôt de pièces famille Le Comte., 17 mai 1780; MC/ET/XXI/495
      Dépôt du mortuaire de Marie Marguerite Le Comte, femme de Jean Pierre, manouvrier à l'Echampeu, diocèse de Meaux.
      Dépôt du baptistaire de Marie Magdelaine Pierre, fille de Jean Pierre, premier du nom, et de Marie Marguerite Le Comte, paroisse Saint André d'Echampeu, diocèse de Meaux.
      Dépôt du baptistaire de Charles Pierre, fils de Jean Pierre et de Marie Marguerite Le Comte, paroisse Saint André d'Echampeu, diocèse de Meaux.
      Dépôt du baptistaire de Pierre Pierre, fils de Jean Pierre et de Marie Marguerite Le Comte, paroisse Saint André d'Echampeu, diocèse de Meaux.
      Dépôt du baptistaire de Pierre Jean, fils de Jean Pierre, second du nom, et de Marie Marguerite Le Comte, paroisse Saint André d'Echampeu, diocèse de Meaux.
      dépôt acte célébration de mariage entre Pierre Bonamy, manouvrier à Mary, veuf de Marie Brigault, avec Madelaine Pierre, paroisse Saint André d'Echampeu, diocèse de Meaux.
      Dépôt du baptistaire de Marie Anne Breteaud, fille de Jean Breteaud, premier du nom, et de dame Françoise Vilquier, paroisse Saint André d'Echampeu, diocèse de Meaux.
      Dépôt du baptistaire de Jean Breteaud, second du nom, fils de Jean Breteaud, premier du nom, et de dame Françoise Vilquier, paroisse Saint André d'Echampeu, diocèse de Meaux.
      Dépôt du baptistaire de Jean Breteaud troisième du nom, fils de Jean Breteaud, premier du nom, et de dame Françoise Vilquier, paroisse Saint André d'Echampeu, diocèse de Meaux.
      Dépôt du mortuaire de Jean Breteaud, second du nom.
      Notoriété constatant le nombre des héritiers de la dame Vilquier, veuve de Jean Breteaud, premier du nom, et du nombre des héritiers de Jean Breteaud, second du nom.
      Notoriété constatant le nombre des héritiers de Marie Marguerite Le Comte, femme de Jean Pierre: Madelaine Pierre, femme de Pierre Bonamy, manouvrier demeurant à Mary, et Charles Pierre, manouvrier demeurant à Echampeu.
      Dépôt du mortuaire de monsieur Charles Guislain Alexandre Boucquet, chevalier de Saint Louis, ancien mousquetaire du Roy, décédé dans le célibat, fils de messire Paul François Boucquet et de dame Marie Antoinette Dupuich, paroisse de Valthonon, diocèse de Boulogne
      acte d'état civil; dépôt de pièces; acte d'état civil; dépôt de pièces; notoriété; dépôt de pièces; Le Comte, Marie-Marguerite; Pierre, Jean; Pierre, Marie Magdelaine; Pierre, Charles; Pierre, Pierre; Pierre, Jean (fils); Bonamy, Pierre; Pierre, Madelaine; Breteaud, Marie-Anne; Breteaud, Jean (premier du nom); Vilquier, Françoise; Breteaud, Jean (second du nom); Breteaud, Jean (troisième du nom); Boucquet, Charles-Guislain-Alexandre; Boucquet, Paul-François; Dupuich, Marie-Antoinette; journalier
    - Dépôt de pièces famille Posnel de Verneaux., 10 juin 1780; MC/ET/XXI/495
      -Testament déposé de monsieur Claude Posnet, écuyer, résidant à Lyon.
      Notoriété constatant le nombre des héritiers d'Anne de Prévide Massara, veuve de Claude Posnel, écuyer: maître Pierre Posnel de Verneaux, son fils, chevalier, conseiller du Roy, président en la cour des monnayes de Lyon.
      Notoriété attestant que la mort saisit le vif pour l'héritier universel instituant par testament comme héritier: Pierre Posnel de Verneaux.
      Dépôt acte célébration de mariage entre Pierre Posnet de Verneaux, chevalier, et dame Françoise de Boissière, église collégiale et paroissiale Saint Paul de la ville de Lyon.
      Dépôt du mortuaire de Anne de Previde Massara, veuve de monsieur Claude Posnel, écuyer, paroisse Saint Michel et Saint Martin d'Ainai
      testament; dépôt de pièces; notoriété; dépôt de pièces; acte d'état civil; dépôt de pièces; Lyon (Rhône); Posnet, Claude; Previde Massara, Anne de; Posnel, Claude; Posnel de Verneaux, Pierre; Boissiere, Françoise de
    - Dépôt de pièces famille Langlois., 16 juin 1780; MC/ET/XXI/495
      - Notoriété en rectification des noms de Pierre Antoine Langlois.
      Dépôt du baptistaire de Pierre Etienne Langlois, fils de Pierre Langlois, cordier, et de Marie Philippe, paroisse royale de Saint Germain en Laye.
      Dépôt acte célébration de mariage entre Louis Antoine Lambert et demoiselle Marie Madeleine Langlois, paroisse de Nauphle-le-Château
      notoriété; dépôt de pièces; acte d'état civil; dépôt de pièces; acte d'état civil; dépôt de pièces; Saint-Germain-en-Laye (Yvelines); Neauphle-le-Château (Yvelines); Langlois, Pierre-Antoine; Langlois, Pierre-Etienne; Langlois, Pierre; Philippe, Marie; Lambert, Louis-Antoine; Langlois, Marie-Madeleine; cordier
    - Dépôt de pièces famille Mineur., 16 juin 1780; MC/ET/XXI/495
      -Dépôt du mortuaire de Pierre Mineur, bourgeois de Paris, paroisse Saint Gervais de Paris.
      Notoriété constatant le nombre des héritiers de Pierre Mineur: Noël Mineur, bourgeois de Versailles, et Anne Mineur, fille majeure demeurant à Paris, paroisse Saint Eustache, et Jean Mineur, demeurant au village de Longe, près Dreux, leur fils, et Jean Edme Creusot, ciseleur, demeurant à Paris, paroisse Saint Jacques de la Boucherie, son neveu
      acte d'état civil; dépôt de pièces; notoriété; dépôt de pièces; Saint-Gervais (paroisse); Versailles (Yvelines); Saint-Eustache (paroisse); Saint-Jacques-de-la-Boucherie (paroisse); Mineur, Pierre; Mineur, Noël; Mineur, Anne; Mineur, Jean; Creusot, Jean-Edme; décorateur
    - Dépôt de pièces famille Laguiraud., 23 juin 1780; MC/ET/XXI/495
      -Dépôt du mortuaire de Gaspard Laguiraud, marchand ciergier, paroisse Saint André de Maubuisson.
      Dépôt du mortuaire de Pierre Laguiraud, marchand, décédé à l'Hôpital, paroisse Saint André de Maubuisson.
      Dépôt du baptistaire de Pierre Aguiraud, fils de François Aguiraud, marchand, et de Christine de Faugny.
      Notoriété constatant que depuis le décès de Gaspard Laguiraud et de Pierre Laguiraud son fils, et que Pierre Laguiraud n'a laissé pour seule héritière: Pierrette Elisabeth Laguiraud épouse du sieur Paul Dinant, maître fabricant d'étoffes de soye ou d'argent à Lyon
      acte d'état civil; dépôt de pièces; notoriété; dépôt de pièces; Lyon (Rhône); Laguiraud, Gaspard; Laguiraud, Pierre; Aguiraud, Pierre; Aguiraud, François; Faugny, Christine de; Laguiraud, Pierrette-Elisabeth; Dinant, Paul; commerçant; commerçant
    - Dépôt de pièces famille Hugon., 30 juin 1780; MC/ET/XXI/495
      - Notoriété en rectification des noms de Marie Hugon, femme de Jean Le Goussot, et de Barbe Françoise Hugon, épouse de Claude François Malberte, et de Philippe François Hugon, et de Pierre Thomas Mathieu Thomas, et de Marguerite Thomas, et de Jean Sébastien Thomas, et de Marie Catherine Bachelard, et de Christophe Nicolas Hugon.
      dépôt inventaire de Marie Catherine Bachelard.
      Notoriété constatant le nombre des héritiers de Marie Catherine Bachelard.
      Notoriété pour sentence de tutelle nommant Jean Le Goussat tuteur des cinq enfants mineurs de Marie Hugon, sa femme.
      dépôt inventaire de la femme Le Goussat.
      Dépôt du baptistaire de Christophe Nicolas Hugon, fils du sieur Christophe Hugon, avocat en parlement, et de demoiselle Barbe Bachelat, paroisse Saint Victor de la ville et diocèse de Metz.
      Dépôt du baptistaire de Marie Catherine Bachelard, fille de Jean Bachelard, marchand, et de Françoise Salomon, paroisse Sainte Croix de la ville et diocèse de Metz.
      Dépôt acte célébration de mariage entre le sieur Jean Le Goussat, marchand, et la demoiselle Marie Anne Hugon, paroisse Saint Simplice de la ville et diocèse de Metz
      notoriété; dépôt de pièces; inventaire après décès; notoriété; dépôt de pièces; acte d'état civil; dépôt de pièces; acte d'état civil; dépôt de pièces; Metz (Moselle); Hugon, Marie; Le Goussot, Jean; Hugon, Barbe-Françoise; Malberte, Claude-François; Hugon, Philippe-François; Thomas, Pierre-Thomas-Mathieu; Thomas, Marguerite; Thomas, Jean-Sébastien; Bachelard, Marie-Catherine; Hugon, Christophe-Nicolas; Le Goussat (femme); Hugon, Christophe; Bachelat, Barbe; Bachelard, Jean; Salomon, Françoise; Le Goussat, Jean; Hugon, Marie-Anne; avocat au parlement (Ancien Régime); commerçant
  - Minutes. 1780, juillet - août, juillet - août 1780; MC/ET/XXI/496; registre
    - Dépôt de pièces famille Peltier., 6 juillet 1780; MC/ET/XXI/496
      -Dépôt du mortuaire de Jacques Peltier, berger, paroisse Notre dame de Luchy, diocèse de Beauvais.
      Dépôt acte célébration de mariage entre François Opperon, maréchal, et dame Marguerite Pelltier, paroisse Notre dame de Luchy, diocèse de Beauvais.
      Notoriété justifiant du nombre des héritiers du sieur Jacques Peltier: Marguerite Peltier sa fille, femme de François Opperon, maréchal ferrant
      acte d'état civil; dépôt de pièces; notoriété; dépôt de pièces; Peltier, Jacques; Opperon, François; Pelltier, Marguerite; éleveur; maréchal-ferrant
    - Dépôt du mortuaire de Jeanne Louise Armand, fille majeure, bourgeoise, paroisse de Rueil, diocèse de Paris, 11 juillet 1780; MC/ET/XXI/496
      acte d'état civil; dépôt de pièces; dépôt de pièces; Armand, Jeanne-Louise
    - Dépôt de pièces famille Lefrançois., 14 juillet 1780; MC/ET/XXI/496
      - Dépôt du mortuaire de Jean Lefrançois, officier du Roy et de la Reine, paroisse Saint Louis de Versailles, diocèse de Paris.
      Notoriété constatant le jugement de tutelle après le décès de Marguerite Leboeuf, veuve de Eustache Lefrançois, nommant Pierre Laîné, tuteur de Pierre Eustache Lefrançois et Elisabeth Lefrançois et Catherine Laîné, ses enfants mineurs
      acte d'état civil; dépôt de pièces; notoriété; dépôt de pièces; Versailles (Yvelines); Lefrancois, Jean; Leboeuf, Marguerite; Lefrancois, Eustache; Laine, Pierre; Lefrancois, Pierre-Eustache; Lefrancois, Elisabeth; Laine, Catherine
    - Dépôt de pièces famille Prudhomme., 17 juillet 1780; MC/ET/XXI/496
      - Dépôt du baptistaire de Madeleine Catherine Prudhomme, fille de Marc Prudhomme, maître maçon, et de Madeleine Mousset, paroisse Saint Martin de Château Thierry, diocèse de Soissons.
      Dépôt acte célébration de mariage entre Jean Henry Anglebert, maréchal, et demoiselle Madeleine Prud'homme, fille majeure, paroisse Saint Martin de Château Thierry, diocèse de Soissons
      acte d'état civil; dépôt de pièces; acte d'état civil; dépôt de pièces; Prudhomme, Madeleine-Catherine; Prudhomme, Marc; Mousset, Madeleine; Anglebert, Jean-Henry; Prud'homme, Madeleine; maçon
    - Dépôt de pièces famille André Fauche-Prunelle., 22 juillet 1780; MC/ET/XXI/496
      - Testament déposé de dame Hélène Le Clet, femme du sieur André Fauche Prunelle, conseiller du Roy, trésorier général des finances du Dauphiné.
      Dépôt du mortuaire de Hélène Le Clet, épouse de monsieur André Fauche Prunelle, conseiller du Roy, trésorier général des finances de Grenoble, paroisse Saint Jean et Saint Louis, diocèse de Grenoble.
      Dépôt du baptistaire de Ennemond André Noël Fauche, fils de André Fauche et de dame Le Clet, paroisse Saint Jean et Saint Louis de Grenoble
      testament; dépôt de pièces; acte d'état civil; dépôt de pièces; Le Clet, Hélène; Fauche-Prunelle, André; Fauche, Ennemond-André-Noël
    - Dépôt de pièces famille Legrand., 29 juillet 1780; MC/ET/XXI/496
      - Dépôt du mortuaire de maître Joseph Legrand, greffier civil au bailliage et siège présidial et Châtelet d'Orléans.
      Notoriété par dame Marie Françoise Eustache, veuve du sieur Legrand, concernant la succession de son mari
      acte d'état civil; dépôt de pièces; notoriété; dépôt de pièces; Orléans (Loiret); Legrand, Joseph; Eustache, Marie-Françoise
    - Dépôt de pièces famille de Sallayne., 8 août 1780; MC/ET/XXI/496
      - Dépôt du mortuaire de monsieur François de Sallayne, chevalier, seigneur des Vallées et de Boisaubert, ancien capitaine au régiment du Roy, époux de dame Angélique Aimée Michelle Perine Pousset, décédée en la paroisse de Gourdaine, inhumée en la paroisse Saint Jean de la Chevie, de la ville et diocèse du Mans.
      Notoriété constatant que François de Sallayne n'a laissé pour seule héritière: Marie Renée de Sallayne, épouse de maître Charles Anselme de Sallayne, seigneur de Marée, officier de dragons, sa nièce